【裁判字號】    95,抗,131
【裁判日期】    950420
【裁判案由】    本票裁定
【裁判全文】
臺灣臺中地方法院民事裁定               95年度抗字第131號
抗  告  人  甲○○
抗告人與相對人乙○○間本票裁定事件，抗告人對於中華民國95
年1月23日本院簡易庭所為之裁定 (95年度票字第2599號)提起抗
告，本院合議庭裁定如下：
    主  文
抗告駁回。
抗告程序費用新台幣壹仟元由抗告人負擔。
    理  由
一、按執票人向本票發票人行使追索權時，得聲請法院裁定後強
    制執行，票據法第123 條定有明文。又本票執票人，依票據
    法第123 條規定，聲請法院裁定許可對發票人強制執行，係
    屬非訟事件，此項聲請之裁定，及抗告法院之裁定，僅依非
    訟事件程序，以審查強制執行許可與否，並無確定實體上法
    律關係存否之效力，法院僅就本票形式上之要件是否具備予
    以審查，即為已足，至於當事人間實體上之爭執，應循訴訟
    程序以資解決，要非非訟裁定法院所得審酌，最高法院56年
    台抗字第714號、57年台抗字第76號判例意旨可資參照。
二、原審裁定意旨略以：相對人乙○○主張其執有抗告人為發票
    人所簽發如原裁定所示之本票1紙，並免除作成拒絕證書，
    詎屆期提示未獲付款，屢經催索亦不獲置理，爰依票據法第
    123條規定，聲請裁定許可強制執行等情，已據提出本票1紙
    為證，故裁定予以准許等語。
三、抗告意旨略以：抗告人確實有向相對人借支6萬元，本有還
    款幾次，但因為後來沒有收入，難以再還款，且相對人所執
    有抗告人簽發之到期日89年12月31日之本票，竟相對人遲至
    95年間始聲請裁定准予強制執行，已罹於「三年」之消滅時
    效，特援引時效抗辯，請求廢棄原裁定並駁回相對人之聲請
    等語。
四、經查：執票人持有之系爭本票是否罹於時效，尚須審酌執票
    人是否另有中斷時效之事由，非僅從形式上即可審酌，故應
    屬實體爭執事項，從而應由抗告人另循訴訟途徑解決，非本
    件非訟程序所能加以審究，原審裁定依法准許許可強制執行
    ，並無不合，本件抗告為無理由，應予駁回。
五、對於非訟事件，依法應由關係人負擔費用者，法院裁定命關
    係人負擔時，應一併確定其數額，為非訟事件法第24條第1
    項所明定，而本件抗告程序費用額，審核卷附證物後確定為
    如主文第2項所示金額。
六、據上論結，本件抗告為無理由，依非訟事件法第46條、第21
    條第2項、第24條第1項、民事訴訟法第495條之1第1項、第
    449條第1項、第78條，裁定如主文。
中    華    民    國    95    年    4     月    20    日
                  民事第三庭    審判長法  官  張瑞蘭
                                      法  官  陳文爵
                                      法  官  陳毓秀
以上為正本，係照原本作成。
本裁定不得再抗告。
中    華    民    國    95    年    4     月    20    日
                                      書記官


司法院資訊處製作；財團法人民間司法改革基金會備份。
